# 请教陈版：关于未完全支付的投资款的处理问题。

提问人：Elvis-He 时间：2018-05-22 19:56:49
陈老师，目前我们审计一家投资公司A（买方），A公司于 2017 年从B公司（卖方）处购买其持有的C公司1%股权，根据股份转让协议规定，转让对价合计 1 亿元，A公司按照协定已支付 5000 万元给B公司，后续50%款项需满足一定条件后支付。至 2017 年 12 月 31日，A公司尚未支付剩余50%款项，C公司未做任何工商信息变更，A公司尚不是C公司股东。（根据协议条款看，后续投资能否继续尚不可预测，已支付给B公司的 5000 万款项在B公司的做账情况不可知） 请问： 1 、目前A公司账务处理为： 借：交易性金融资产-B公司 贷：银行存款 我们认为被审计单位的账务处理不正确，我们觉着处理应如下： 2 、考虑到
投资款未完全支付，工商未变更，A公司不享有C公司的剩余权益，则A公司已支付的 5000 万是否可以做以下账务处理：
借：预付账款-B公司 贷：银行存款 或者 借：其他流动资产 贷：银行存款
麻烦陈老师指导一下，谢谢！

回答人：chenyiwei
关键是在目前情况下，A公司是否具备C公司的股东资格，是否享有C的股东权利，如果是则按 5000 万元还是 1 亿元对应的股权份额享有。如果已经享有完整的 1 亿元对应的股东权利，则投资成本为 1 亿元，并将尚未支付的 5000 万元股权转让款确认为负债。如果只享有已支付的 5000 万元对应的股东权利，则按 5000 万元作为投资成本，未支付的投资款不确认为负债。如果尚未享有任何股东权利，则你的理解合理。